【裁判字號】    98,易,877
【裁判日期】    980409
【裁判案由】    竊盜
【裁判全文】
臺灣臺中地方法院刑事判決               98年度易字第877號
公  訴  人  臺灣臺中地方法院檢察署檢察官
被      告  己○○
                    （現於臺灣臺中看守所羈押中）
上列被告因竊盜案件，經檢察官提起公訴（98年度偵字第3068號
），被告就被訴事實為有罪之陳述，經本院裁定改依簡式審判程
序審理，判決如下：
    主    文
己○○竊盜，累犯，處有期徒刑伍月；又竊盜，累犯，處有期徒
刑陸月；又竊盜，累犯，處有期徒刑伍月；又竊盜，累犯，處有
期徒刑伍月。應執行有期徒刑壹年陸月。並應於刑之執行前，令
入勞動場所強制工作參年。
    事    實
一、己○○前於民國91年間因竊盜等案件，分別經臺灣高等法院
    及臺灣彰化地方法院以91年度上易字第113號、91年度斗簡
    字第6號判決判處有期徒刑1年、3月確定，嗣經定應執行刑
    為有期徒刑1年2月確定；及經臺灣士林地方法院以91年度簡
    字第777號判決判處拘役50日；及因竊盜及偽造文書案件，
    經臺灣高等法院以91年度上易字第3108號判決判處有期徒刑
    1年4月、5月，應執行有期徒刑1年8月確定，上開各罪接續
    執行，於95年11月15日縮刑期滿執行完畢。復因竊盜案，經
    臺灣板橋地方法院以96年度簡字第3214號判決判處有期徒刑
    6月確定，嗣減為有期徒刑3月；另因竊盜案件，經臺灣臺北
    地方法院以96年度簡字第504號判決判處有期徒刑3月，及經
    臺灣板橋地方法院以96年度簡字第2628判決判處有期徒刑4
    月、3月，經臺灣高等法院以96年度上易字第1391號判決判
    處有期徒刑1年、6月，嗣上開5罪經減刑為1月15日、2月、1
    月15日、6月、3月確定，再經臺灣高等法院以97年度聲字第
    141號裁定定應執行刑為有期徒刑11月；前後接續執行，於
    97年8月27日縮刑期滿執行完畢。詎猶不知悔改，復分別意
    圖為自己不法所有，為下列行為：
    (一)於97年12月10日中午12時許，在臺中市○區○○○路1段
      110號之中山醫院大慶院區核醫大樓16樓3619病房2床，趁
      病患曾曉嵐熟睡之際，徒手竊取曾曉嵐置於床頭櫃上其所
      有之行動電話1具及皮包1個（內有皮夾1只、曾曉嵐之身
      分證、健保卡、銀行提款卡各1張、汽機車駕照、行照各1
      張及現金新台幣《下同》2800元），得手後將行動電話拿
      至臺中火車站前廣場變賣，與上開現金花用殆盡，證件則
      隨手丟棄。
    (二)於98年1月14日下午3時23分許，在上址中山醫院核醫大樓
      16樓3613病房5床，趁甲○○哄騙其子睡覺之際，徒手竊
      甲○○所有置放於病床上之皮包1個（內有甲○○之身分
      證、健保卡、銀行提款卡各1張、汽機車駕照、行照各1
      張及現金1萬2000元），得手後將現金花用殆盡，證件則
      隨手丟棄。
    (三)於98年1月20日下午2時15分許，在上址中山醫院核醫大樓
      15樓3515病房2床，趁病患乙○○於病床上熟睡之際，徒
      手竊取乙○○所有置於床邊之皮包1個（內有乙○○所有
      之臺中商業銀行提款卡、身分證、健保卡、軍人身分證、
      機車駕照各1張及現金1500元），得手後將現金花用殆盡
      ，證件則隨手丟棄。
    (四)於98年1月22日下午3時30分許，在上址中山醫院核醫大樓
      15樓3512病房2床，趁病患家屬丁○○下樓購物之際，將
      丁○○配偶林惠美所有之皮包1個拿到病房浴室內翻找，
      竊取皮包內之皮夾1個（內有丁○○之身分證、健保卡及
      新光商業銀行提款卡、汽機車駕照各一張及林惠美所有之
      臺灣中小企業銀行提款卡、中油visa信用卡、汽機車駕照
      、行照各一張、百貨公司會員卡二張、零錢30元（起訴書
      漏載）及消費券5000元），得手後，除將零錢取去外，其
      餘物品棄置於該核醫大樓15樓樓梯間之垃圾車內。
      嗣於98年1月22日下午4時30分許，己○○在中山醫院醫療
      大樓門前，經該院保全員發覺形跡可疑而報警處理，並於
      該核醫大樓15樓樓梯間垃圾車內，尋獲上開遭己○○丟棄
      之丁○○皮夾等物品。
二、案經臺中市警察局第三分局報請臺灣臺中地方法院檢察署檢
    察官偵查起訴。
      理    由
一、本件被告己○○所犯係死刑、無期徒刑、最輕本刑為3年以
    上有期徒刑以外之罪，其就被訴事實為有罪之陳述，經告知
    被告簡式審判程序之旨，並聽取公訴人及被告之意見後，本
    院裁定進行簡式審判程序，合先敘明。
二、訊據被告己○○對於前開犯罪事實均坦承不諱，核與證人即
    被害人曾曉嵐之父丙○○、甲○○、乙○○、丁○○及證人
    即中山醫院保全員洪明昌於警訊中證述之情節相符（此部分
    為被告所不爭執，且依刑事訴訟法第159條第2項前段規定，
    法院以簡式審判程序判決處刑者，不適用同條第1項之規定
    ，故渠等於警詢中之供述，雖係被告以外之人於審判外之言
    詞陳述，仍得作為證據），並有員警職務報告書、中山醫院
    監視器翻拍畫面、現場照片及被害人丁○○出具之贓物認領
    保管收據1紙在卷可稽，足認被告自白與事實相符，堪可採
    信。本件事證明確，被告犯行堪以認定。
三、論罪科刑
(一)、核被告4次竊取他人財物之所為，均係犯刑法第320條第1項
    之竊盜罪。
(二)、被告有如事實欄所載科刑及執行情形，此有臺灣高等法院被
    告前案紀錄表在卷可稽。其於受如事實欄所載之有期徒刑執
    行完畢後，5年內再故意犯本件有期徒刑以上之罪，均為累
    犯，均應依刑法第47條第1項規定加重其刑。
(三)、被告所犯上開4罪，犯意各別，行為互殊，應予分論併罰。
(四)、爰審酌被告年輕力壯，卻不思以正當工作取得財物，已有多
    次竊盜前科紀錄，仍再犯本件竊盜案，足見其不知悔悟，且
    本件均係於醫院內行竊病患或其家屬，趁人之危，惡性非輕
    ，暨其犯罪之動機、目的、所生損害，犯後初始否認犯行，
    迄本院審理時始坦承犯行之犯後態度等一切情狀，分別就其
    所犯量處如主文所示之刑（按犯罪事實欄所載事實之先後次
    序，依序量處），並定其應執行之刑。
(五)、末按保安處分中之強制工作，旨在對嚴重職業性或常習性犯
    罪、欠缺正確工作觀念或無正常工作因而犯罪者，強制其從
    事勞動，學習一技之長及正確之謀生觀念，使其日後重返社
    會能適應社會生活。本件依卷附臺灣高等法院被告前案紀錄
    表所載：被告己○○前因傷害罪於87年9月22日徒刑執行完
    畢之後，即因竊盜罪於89年12月3日再入監服刑，迄同年月
    16日執行完畢出監，旋於90年7月21日遭羈押，於90年8月6
    日經法院當庭釋放，嗣於92年12月14日又因竊盜罪入監服刑
    ，至95年11月16日始出監，旋於96年3月17日再度因涉犯竊
    盜罪遭羈押，於同年4月13日經法院提訊後當庭釋放，復於
    96年7月25日因竊盜案入監服刑，於97年8月28日出監，於98
    年1月23日再因本案經檢察官聲請羈押獲准。而被告扣除在
    所羈押、在監服刑期間外，餘在社會生活期間，有如下之竊
    盜行為：88年11月7日及23日，分別在桃園縣長庚醫院及
    臺北市馬偕醫院，竊取病患皮包，二次遭當場查獲（參見卷
    附臺灣桃園地方法院89年度易字第42號判決）。88年11月
    30日，在臺北市仁愛醫院，竊取病患皮包，當場遭查獲（參
    見卷附臺灣臺北地方法院89年度易字第142號判決）。90
    年7月11日、7月21日、8月29日、9月17日、12 月20日，在
    臺北市國泰醫院、桃園縣長庚醫院、臺北市馬偕醫院、臺北
    市台大醫院、彰化縣秀傳醫院，5次遭查獲竊取病患財物（
    參見卷附臺灣高等法院91年度上易字第113號判決）。90
    年10月22日於彰化縣北斗鎮竊取機車（參見卷附臺灣彰化地
    方法院北斗簡易庭91年度斗簡字第6號判決）。91年5月6
    日、6月8日、6月8日、6月13日、6月13日、9月15日，在臺
    北市榮民總醫院、臺北市國泰醫院、桃園縣長庚兒童醫院，
    6次遭查獲竊取病患財物（參見卷附臺灣高等法院91年度上
    易字第3108號判決）。92年1月3日，在臺中市中國醫藥學
    院附設醫院內竊取病患手機，當場遭查獲（參見卷附本院92
    年度中簡上字第418號判決）。96年1月10日於臺北市和平
    醫院竊取病患財物（參見卷附臺灣臺北地方法院96年度簡字
    第504號判決）。96年1月19日在臺北市○○○路馬偕醫院
    竊取病患行動電話2次（見卷附臺灣高等法院96年度上易字
    第1391號判決）。96年3月17日，在臺北縣亞東醫院竊取
    病患財物（參見卷附臺灣板橋地方法院96年度簡字第2628號
    判決）。96年4月17日，在臺北縣亞東醫院竊取病患財物
    （參見卷附臺灣板橋地方法院96年5月31日96年度簡字第321
    4號判決）。於96年6月24日及97年10月1日，在彰化基督
    教醫院內下手行竊病患財物2次（1次未遂）（參見卷附臺灣
    彰化地方法院97年度易字第2160號判決）。上開竊盜犯行，
    多係在醫院中竊取病患或家屬之隨身財物，犯罪型態相同，
    且被告一經交保或釋放，旋四處為竊盜犯行，足見其有竊盜
    犯罪之習慣，已達不能自拔之程度，本院審酌一切情狀後，
    認僅處以有期徒刑之刑，尚不能促其警惕而戒除惡習，並審
    酌其竊盜行為之常習性、嚴重性、危險性及對其未來行為之
    期待性，認有必要予以宣告強制工作，以資矯正，並協助其
    再社會化，因本件應執行之刑，已達1年以上，爰依竊盜犯
    贓物犯保安處分條例第3條第1項之規定，宣告被告應於刑之
    執行前，令入勞動場所強制工作3年。
據上論斷，應依刑事訴訟法第273條之1第1項、第299條第1項前
段，刑法第320條第1項、第47條第1項、第51條第5款，刑法施行
法第1條之1第1項、第2項前段，竊盜犯贓物犯保安處分條例第3
條第1項、第4條、第5條第1項前段，判決如主文。
本案經檢察官戊○○到庭執行職務。
中    華    民    國    98    年    4    月     9    日
                  刑事第五庭    法  官  吳幸芬
上為正本係照原本作成。
如不服本判決應於收受判決後10日內向本院提出上訴書狀，並應
敘述具體理由；其未敘述上訴理由者，應於上訴期間屆滿後20日
內向本院補提理由書（均須按他造當事人之人數附繕本）「切勿
逕送上級法院」。
中    華    民    國    98    年    4     月    9    日
                                書記官  黃毅皓
附錄論罪科刑法條：
刑法第320條第1項
意圖為自己或第三人不法之所有，而竊取他人之動產者，為竊盜
罪，處 5 年以下有期徒刑、拘役或 5 百元以下罰金。
意圖為自己或第三人不法之利益，而竊佔他人之不動產者，依前
項之規定處斷。


司法院資訊處製作；財團法人民間司法改革基金會備份。
